# 关于国有产权无偿划转的长投账面价值初始确认问题

提问人：wxl8076 时间：2022-10-14 14:01:43
陈版，您好，下述几个问题请指教，谢谢！
1 、国有产权无偿划转，标的企业是集团100%控股，标的企业的下属子公司有大额少数股东权益，导致标的企业合并所有者权益整体是正数比方 1000 万，但是归母所有者权益是负-100万。此时划入方如何账务处理，是应该用整体所有者权益 1000 万做长投，还是应该用归母的所有者权益，即长投入账价值是 0 。
2 、第二个就是如果整体亏损企业划转到划入方，划入方如何账务处理?
3 、在国有资产无偿划转时，原则上就应该属于同一控制下企业合并，我们理解划入方应该按照净资产入账。哪种情况下划入方用划出方的账面长投净值入账吗？

回答人：chenyiwei
1 、由于少数股权仍由少数股东持有，不在本次划转范围内，故对划入方的长投成本应为取得其合并报表层面归母净资产的相应份额，不含少数股东权益。如果其合并口径的归母净资产为负数，则长投成本为零。
2 、划入方也是按照同一控制下合并原则处理，以划入日取得被划转企业账面净资产份额为长投成本，但要关注如果其净资产为负数的，则本企业是否需对其无力偿还的负债承担额外责任（典型的如借款的担保责任、人员安置的兜底责任等）？如是，则需考虑就此类额外责任确认预计负债，对应借记权益。
3 、划入方用划出方的账面长投净值入账的情况，适用于构成同一控制下合并以外的其他情况，例如划入非控股股权。